Inventaris van het archief van het Ministerie van Financiën: Directie Wetgeving Douane, 1974-1989
Nationaal Archief, Den Haag
- Invoerrechten en accijnzen 1962-1995 1962-1995, 038
  - Het voorbereiden, wijzigen, vaststellen en intrekken van voorschriften, richtlijnen, instructies, aanschrijvingen, aanwijzigingen, overeenkomsten, maatregelen, circulaires, boekwerken, leidraden, etc. betreffende de invoerrechten en accijnzen. 1962-1995, 1
    - Boekwerk Douane en Accijnzen Algemeen, 04
      - Binnentreden in een woning tegen de wil van de bewoner., 1983; 237; 80/3615
      - Inwerkingtreding van de TIR-overeenkomst 1975., 1983-1987; 451; 80/9048
      - Wijziging Besluit Invoer met Maandelijkse Aangifte en het Besluit Douane en Accijnzen, 1984; 461; 80/9054; pak
      - Waardegrenzen in diverse oorsprongsprotocollen, 1984-1986; 443; 80/9042
      - Verdragen met Noorwegen, Zweden en Finland inzake wederzijdse administratieve bijstand in douanezaken., 1985; 400; 80/6898
      - Verhoging Tarief van Kosten., 1985; 233; 80/5668
      - Wijziging van de Algemene Wet inzake de Douane en de Accijnzen, het Besluit Douane en Accijnzen en het Besluit Administratieve Controle Fictief Douane-entrepot 1967 alsmede Leidraad en Instructie Douane., 1985; 390; 80/6896
      - Uitbreiding van de territoriale zee tot 12 zeemijlen., 1985-1987; 429; 80/8224
      - Uitbreiding van de Europese Gemeenschappen met Spanje en Portugal alsmede goederenverkeer met Griekenland., 1986; 375; 80/6895
      - Inwerkingtreding van Verordening nummer 3632/85/EEG (Verordening aangever)., 1986-1987; 381; 80/6895; pak
      - Wijziging Beschikking Douane en Accijnzen Algemeen en Beschikking Aangiften en Documenten Douane en Accijnzen., 1986-1989; 433; 80/9052
      - Wijziging van de TIR-overeenkomst 1975 per 1 augustus 1986., 1986-1989; 449; 80/9048; 80/9052
      - Wijziging Beschikking Attributen Douane en Accijnzen inzake beperking kantoren II b en Beschikking Douane en Accijnzen Algemeen (ontheffing aanbrengen)., 1989; 455; 80/9052
      - Wijziging Toelichting Enig Document., 1989; 460; 80/9052
    - Boekwerk Heffingen bij Invoer, Deel I, 05
      - Wijziging Certificatenbeschikking Uitvoer Griekenland 1966., 1973-1978; 123; A 9318
      - Beschikking Teruggaaf Heffingen bij Invoer 1975., 1974; 29; A 6404
      - Toelichting van de EEG inzake het verkeer van goederen die in de Gemeenschap zijn verkregen onder een regeling houdende opschorting of teruggave van douanerechten of andere belastingen bij invoer., 1974; 111; A 6419
      - Wijziging Beschikking Vrijstellingen Tariefbesluit 1960 (Stcrt. 35) inzake het verbod van veredelingsverkeer rund- en varkensvlees., 1974; 91; A 6415
      - Actief veredelingsverkeer in verband met de toetreding van nieuwe lidstaten., 1974-1976; 109; A 6419
      - Wijziging Certificatenbeschikking Invoer Lidstaten en Geassocieerde Staten, 1974-1977; 33; A 6404; pak
      - Wijzigingen Beschikking Tarieven Kleine Zendingen en Reizigersbagage., 1974-1981; 132; A 9320; 80/10988
      - Wijziging Beschikking Douane en Accijnzen, 1974-1982; 85; A 6414; 80/3617; pak
      - Wijziging Veredelingsverkeersbeschikking Rundvlees 1975., 1975-1977; 90; A 6416
      - Wettelijke bepalingen met betrekking tot de afgifte van certificaten inzake goederenverkeer., 1976-1978; 156; A 9695
      - Wijzigingen Tariefbesluit 1960., 1978-1982; 140; A 9321; 80/3614; 80/6889; pak
      - Wijzigingen Beschikking Vrijstellingen Tariefbesluit 1960., 1978-1985; 357; A 9321; A 9322; 80/6890; pak
      - Uitbreiding van de Europese Gemeenschappen per 1 januari 1981 met Griekenland, 1980-1981; 404; 80/6898
      - Compenserende maatregelen voor landbouwgoederen, 1980-1984; 256; 80/3619; pak
      - Uitbreiding van de lijst bij Verordening nummer 2763/83/EEG., 1980-1985; 372; 80/6891
      - Terugbetaling of kwijtschelding van in- of uitvoerrechten., 1980-1986; 370; 80/6892
      - Economische passieve veredeling van textielproducten., 1982-1984; 138; 80/5672; 80/6890
      - Uitvoering van de Richtlijn Actieve Veredeling in de nationale wetgeving., 1983-1984; 288; 80/4368
      - Communautaire regeling inzake douanevrijstellingen., 1983-1985; 374; 80/6894
      - Ontwerp Regeling Vrijstellingen Belastingen bij Invoer., 1984; 417; 80/8220; pak
      - Tijdelijke invoer van pleziervaartuigen., 1984; 350; 80/6888
      - Regeling voor Groenland per 1 januari 1985., 1984-1985; 408; 80/8218
      - Communautaire Regeling Vrijstellingen bij Tijdelijke Invoer., 1985; 364; 80/6891
      - Toetreding van Spanje en Portugal tot de Europese Gemeenschap; vergunningen industriële goederen., 1985-1986; 397; 80/6898
      - Wijziging Regeling Vrijstellingen Belastingen bij Invoer (Stcrt. 1985, 134)., 1986-1989; 352; 80/6888; 80/8222; 80/9043; pak
      - Wijzigingen Regeling Vrijstellingen Belastingen bij Invoer ten aanzien van diplomatieke vrijstellingen., 1987-1988; 418; 80/8222
    - Boekwerk Heffingen bij Invoer, Deel II, 06
      - Wijziging Tarief Contingentbeschikking 1973., 1973-1985; 3-362
        - 1973-1976, 3; A 4601; pak
        - 1977-1978, 19; A 6407; A 6408; pak
        - 1979, 144; A 9322; pak
        - 1984, 230; 80/2614
        - 1985, 362; 80'/6890
      - Wijziging Beschikking Bestemmingsrechten bij Invoer., 1973-1976; 26; A 6403; pak
      - Beëindiging van de schorsing van de heffing van invoerrechten voor goederen opgenomen in Bijlage II, behorende bij de Schorsingsbeschikking 1963., 1973-1979; 134; A 9320
      - Wijziging van het Tarief van Invoerrechten., 1973-1986; 16-284
        - 1973-1975, 16; A 4602; A 4680; A 4681; pak
        - 1977-1979, 65; A 6408; A 9320; pak
        - 1981-1986, 284; 80/3614; 80/4366; 80/8219; pak
      - Wijzigingen Beschikking Tarieven Kleine Zendingen en Reizigersbagage, 1974-1981; 132; A 9320; 80/10988
      - Wijziging Schorsingsbeschikking 1963., 1974-1984; 34-234
        - 1974-1975, 34; A 4594; pak
        - 1976-1977, 36; A 4595; A 6405; pak
        - 1978, 43; A 6405; A 6406; pak
        - 1979, 145; A 9321; pak
        - 1980, 126; 80/548
        - 1981, 213; 80/548; pak
        - 1983, 228; 80/2613; pak
        - 1984, 234; 80/3613; pak
      - Invoerrechten op slachtafval van runderen., 1975; 95; A 6415
      - Wijziging Beschikking Accijns van Suiker en intrekking Tarrabeschikking 1960, 1976; 62; A 6411
      - Overzicht van de anti - dumpingheffingen., 1976-1983; 211; 80/2612; 80/2613; pak
      - Overzicht van de referentieprijzen franco - grens op wijnen., 1976-1984; 175; A 6415; 80/3619; 80/9055; pak
      - Wijziging van de Brusselse Nomenclatuur per 1 januari 1978, 1977; 47; A 6405
      - Referentieprijzen voor kabeljauw, schelvis en heek, vers gekoeld of bevroren., 1978-1979; 206; A 9703
      - Wijzigingen van het Tariefbesluit 1960, 1978-1984; 140; A 9321; 80/3614; 80/6889; pak
      - Beschikking Invoer Zuid-Rhodesië., 1980; 271; 80//3620
      - Interim-overeenkomst tussen de EEG en Joegoslavië., 366; 80/6890
      - Wijziging Beschikking Invoer Lidstaten en Geassocieerde Staten (Stcrt. 1973, 62), 1980-1981; 338; 80/6887
      - Invoerrechten op goederen van oorsprong uit Joegoslavië., 1980-1983; 214; 80/548; 80/3613; pak
      - Compenserende maatregelen voor landbouwgoederen, 1980-1984; 256; 80/3619; pak
      - Aanpassing diverse landbouw- en economische bepalingen in verband met EEG-richtlijnen., 1980-1985; 267; 80/3620
      - Wijziging van de Tarief Contingentbeschikking 1973 en Schorsingsbeschikking 1963., 1980-1985; 216-356
        - 1980, 226; 80/549; 80/2613
        - 1981-1982, 216; 80/549; pak
        - 1983, 229; 80/2614; pak
        - 1985, 356; 80/6889; pak
      - Invoer van champignons conserven., 1981; 319; 80/5671
      - Invoervergunning Landbouwgoederen., 1982; 279; 80/4365
      - Economische passieve veredeling van textielproducten, 1982-1984; 138; 80/5672; 80/6890
      - Invoer van producten uit de sector rundvlees., 1982-1987; 302; 80/5670; 80/6893
      - Wijziging Tarief van Invoerrechten per 1 januari 1984., 1983-1984; 275; 80/3626; pak
      - Ontwerpregeling Preferentiële Invoerrechten Suriname., 1984-1985; 351; 80/6888
      - Invoerrechten op goederen uit Turkije., 1984-1986; 294; 80/5667
      - Ontwerpregeling Tarieven Kleine Zendingen en Reizigersbagage., 1984-1986; 443; 80/9042
      - Opneming van Angola in de lijst van ACS-landen., 1985; 411; 80/8217
      - Instelling communautair toezicht op ijzer- en staalproducten uit Brazilië, 1985-1986; 367; 80/6891
      - Invoerrechten op satsuma uit Spanje en op citroenen en walnoten uit de Verenigde Staten van Amerika. Heropening van het tariefcontingent., 1985-1986; 413; 80/8217
      - Toetreding van Spanje en Portugal tot de Europese Gemeenschappen; vergunningen industriële goederen, 1985-1986; 397; 80/6898
      - Wijziging en opening tariefcontingenten., 1985-1986; 296; 80/5666; pak
      - Voornemen tot sluiting van een Internationaal Verdrag inzake het Geharmoniseerd Systeem en tot opzegging van het Nomenclatuurverdrag (Trb. 1951, 122)., 1985-1987; 478; 80/9061; pak
      - Wijziging van de basisprijzen voor bepaalde ijzer- en staalsoorten., 1985-1987; 422; 80/8221
      - Schorsing van invoerrecht en heropening van het tariefcontingent., 1985-1988; 361; 80/6889; 80/6893; 80/9042; pak
      - Algemene en aanvullende tariefpreferenties (Algemeen Preferentieel Systeem (APS) voor 1986, 1987 en 1988., 1985-1989; 440; 80/6892; 80/6893; 80/8222; 80/9038; 80/9043
      - Tijdelijke beëindiging van de toepassing van preferentiële invoerrechten., 1985-1989; 427-428
        - 1985-1988, 427; 80/8223; 80/9041; pak
        - 1989, 428; 80/8223; pak
      - Wijziging Regeling Tariefcontingent speciaal walsdraad., 1985-1989; 442; 80/9042
      - Wijziging van de omrekeningskoers van de Ecu., 1985-1989; 436; 80/9039
      - Wijziging van het Gemeenschappelijk Douanetarief., 1985-1989; 439; 80/9040; pak
      - Invoerbeperkende maatregelen van landbouwgoederen in verband met de ramp in Tsjernobyl., 1986; 392; 80/6896; pak
      - Wijziging Regeling Tarieven Kleine Zendingen en Reizigersbagage., 1986; 416; 80/8219
      - Afgifte verklaringen strategische goederen, 1986-1987; 424; 80/6895; 80/8221; pak
      - Wijzigingen douanetarief., 1986-1987; 377; 80/6892; 80/6893
      - Opening tariefcontingenten voor bepaalde producten uit Israël alsmede heffing van invoerrechten bij invoer van producten van oorsprong uit de door Israël bezette gebieden., 1986-1988; 412; 80/8218; pak
      - Wijziging en intrekking van enige ministeriële regelingen inzake de invoering van het Geharmoniseerd Systeem., 1987; 438; 80/9040
      - Wijziging invoerrechten goederen van de Canarische Eilanden., 1987; 391; 80/6893
      - Wijziging van het invoerrecht op goederen van oorsprong uit Jordanië., 1987; 394; 80/6893
      - Regeling tariefcontingent met laser bewerkte gewalste platte producten van siliciumstaal (transformatorstaal)., 1987-1988; 421; 80/8221
      - Invoerrechten ten aanzien van Spanje in de sector rundvlees., 1988; 423; 80/8222
      - Tariefcontingenten inzake de verlaging en afschaffing van invoerrechten., 1988; 425; 80/8222
      - Tariefcontingenten en andere tarifaire maatregelen., 1988-1989; 426; 80/8222; 80/9045; pak
    - Boekwerk Heffingen bij Invoer, Deel III, 07
      - Wijziging Beschikking Landbouw Uitvoerheffingen 1971., 1974-1975; 103; A 6417
      - Wijziging Beschikking Accijns van Suiker en intrekking Tarrabeschikking 1960, 1976; 62; A 6411
      - Indeling van goederen in het Tarief van Invoerrechten., 1977-1978; 40; A 6404; A 6405; pak
      - Indeling van artikelen onder de tariefposten 60.04 en 60.05., 1977-1979; 131; A 9320
      - Wijziging Beschikking Bijzondere Bestemmingen., 1977-1980; 122; A 9318; pak
      - Toepassing van het Tarief van Invoerrechten inzake de verschillende soorten kazen., 1978; 137; A 9322
      - Berekening van de rechten bij invoer op mengsels van bepaalde landbouwproducten., 1981-1985; 317; 80/5671; 80/6893
      - Wijziging Regeling Bijzondere Bestemmingen., 1981-1987; 398; 80/6886; 80/6887; 80/6893; pak
      - Regeling met betrekking tot certificaten van echtheid bij invoer van kwaliteitsrundvlees., 1981-1988; 470; 80/9056
      - Invoerbeschikking Bepaalde Industriële Goederen Verenigde Staten 1984 alsmede wijziging van het geïntegreerde gebruikstarief, 343; 80/6888
      - Ontwerp Regeling Bijzondere Bestemmingen., 1984; 354; 80/6887
      - Bijzondere Bestemmingen., 1985-1990; 450; 80/8223; 80/9038; 80/9045; pak
      - Indeling van goederen onder de posten 39.07, 84.52 B en 85.21 D II van het Tarief van Invoerrechten., 1986-1987; 415; 80/8218
      - Wijziging Regeling Voorwaarden Tariefcontingenten Runderen van bepaalde bergrassen., 1989; 441; 80/9042
    - Boekwerk Heffingen bij Invoer, Deel IV, 08
      - Heffingen bij uitvoer van landbouwgoederen., 1973-1977; 194; A 6417; A 9700
      - Toelichting van de EEG inzake het verkeer van goederen die in de Gemeenschap zijn verkregen onder een regeling houdende opschorting of teruggave van douanerechten of andere belastingen bij invoer, 1974; 111; A 6419
      - Wijziging van Verordening nummer 1279/71/EEG inzake suikerhoudende goederen, 1974-1977; 104; A 9700
      - Bijzondere maatregelen in de zuivelsector alsmede uitvoer van kaas naar Oostenrijk., 1974-1978; 193; A 9701
      - Wijziging van Verordening nummer 1041/67/EEG en Verordening nummer 1373/70/EEG inzake restitutie bij uitvoer., 1974-1978; 152; A 9324
      - Wijzigingen Uitvoeringsbeschikking Landbouwheffingen en Landbouw Restitutieregime 1968., 1974-1985; 200; A 9700; 80/6896
      - Compenserende maatregelen voor landbouwgoederen., 1974-1987; 101-396
        - 1974-1976, 101; A 6417
        - 1980-1984, 256; 80/3619; pak
        - 1985-1987, 396; 80/6897; pak
      - Schorsing van invoer van vis en visproducten., 1975-1976; 70; A 6411
      - Bijzondere maatregelen voor tomatenpuree in het handelsverkeer., 1975-1977; 190; A 9700
      - Compenserende bedragen "toetreding" ter voorkoming van verleggingen in het handelsverkeer van rundvlees., 1975-1977; 180; A 9698
      - Gecompenseerde bedragen "toetreding" voor de sector varkensvlees., 1975-1977; 93; A 6416
      - Wijziging Veredelingsverkeersbeschikking Rundvlees 1975, 1975-1977; 90; A 6416
      - Koppelingsregeling in de sector rundvlees., 1976-1977; 177; A 9698
      - Compenserende heffing op uit landbouwproducten verkregen ethylalcohol bij invoer uit Frankrijk., 1976-1979; 185; A 9699
      - Uitbetaling van steun voor mager melkpoeder, gedenatureerd in een andere lidstaat., 1976-1979; 195; A 9701
      - Wijzigingen van Verordening nummer 816/70/EEG inzake de gemeenschappelijke ordening van de wijnmarkt, 1976-1979; 163; A 9697
      - Monetaire compenserende bedragen in de sector varkens- en rundvlees., 1977; 178; A 9698
      - Overdracht van interventievoorraden bevroren rundvlees aan Italië., 1977; 176; A 9698
      - Vereenvoudiging van de formaliteiten bij het goederenvervoer tussen de EEG en Griekenland en Turkije., 1977; 191; A 9701
      - Controle op gebruik en bestemming van producten uit interventie., 1977-1978; 89; A 9699
      - Wijziging uitvoeringsbepalingen monetaire compenserende bedragen., 1977-1979; 188; A 9699
      - Prefinanciering van tarwegries en tarwegriesmeel., 1978; 186; A 9699
      - Uitvoering van artikel 2a van de In- en Uitvoerwet., 1978; 198; A 9702
      - Afzet van boter in de vorm van boterconcentraat., 1978-1979; 181; A 9699
      - Invoerschorsing van heek, 1978-1979; 206; A 9703
      - Vaststelling van de monetaire compenserende bedragen., 1978-1979; 203; A 9700
      - Gemeenschappelijke marktordening in de sector schapen- en geitenvlees., 1980; 305; 80/5670
      - Uitvoerheffing rijstzetmeel., 1980; 328; 80/5672
      - Bevoorrading van zeeschepen en luchtvaartuigen., 1980-1981; 118; 80/2964; 80/5662
      - Vrijwaringsmaatregelen voor paddenstoelen., 1980-1982; 322; A 9700
      - Aanpassing diverse landbouw- en economische bepalingen in verband met EEG-richtlijnen, 1980-1985; 267; 80/3620
      - In- en Uitvoerbeschikking Tabak 1981 alsmede Restitutiebeschikking Tabak., 324; 80/5671
      - Controlevoorschriften bij uitvoer uit Nederland van vlees van mannelijke runderen., 1981-1982; 368; 80/6892
      - Berekening van de rechten bij invoer op mengsels van bepaalde landbouwproducten, 1981-1985; 317; 80/5671
      - Wijziging Landbouw Kwaliteitbeschikking groenten en fruit., 1981-1986; 321; 80/5671
      - Invoer van producten uit de sector rundvlees, 1982; 302; 80/5670
      - In- en Doorvoerbeschikking Landbouwgoederen., 1982-1984; 316; 80/5671
      - Invoer van tapioca., 1983; 323; 80/5671
      - Bijzondere restitutie voor vleesconserven vervaardigd in het kader van de Regeling Prefinanciering van de Restitutie., 1984; 471; 80/9058
      - Bijzondere restituties bij uitvoer van bepaald rundvlees., 1984; 314; 80/5670
      - Maatregelen in het kader van het gemeenschappelijk landbouwbeleid., 1984; 320; 80/5671
      - Uitvoer en wederinvoer van interventieproducten., 1984; 382; 80/6897
      - Samenloop particuliere opslag en prefinanciering in de rundvleessector., 1984-1986; 469; 80/9056
      - Invoerregelingen rijst en rundvlees ACS/LGO landen., 1985; 410; 80/8217
      - Medeverantwoordelijkheidsheffing voor granen., 1986; 349; 80/6888; 80/6893
      - Premieregeling voor rundvleesproducenten., 1987; 388; 80/6893
      - Restituties voor proviandering in derde landen., 1987; 386; 80/6893
      - Wijziging Certificatenverordening inzake het stelsel van invoer-, uitvoer- en voorfixatiecertificaten voor landbouwproducten., 1987; 385; 80/6893
      - Wijziging Terminologie Verordening EEG inzake de controle op het gebruik en/of de bestemming van producten uit interventie., 1987; 389; 80/6893
      - Wijziging In- en Uitvoerbeschikking Landbouwgoederen 1981., 1987-1989; 452; 80/6893; 80/9045; pak
      - Referentieprijs voor pijlinktvissen., 1988; 431; 80/8224
      - Toetreding Spanje en Portugal tot de Europese Gemeenschap ten aanzien van landbouwregelingen., 1988; 432; 80/8224
      - Invoerregeling maniokwortel, arrowroot en dergelijke wortels en knollen., 1988-1989; 430; 80/8224
      - Beperkte heffing voor schapen- en geitenvlees uit Nieuw-Zeeland., 1989; 448; 80/9046
      - Minimumprijsregeling en compenserende heffing voor krenten en rozijnen en verwerkte producten op basis van kersen., 1989; 447; 80/9046
      - Steunregeling sojabonen., 1989; 446; 80/9046
    - Boekwerk Heffingen bij Invoer, Deel V, 09
      - In aanmerking te nemen plaats van binnenkomst in het douanegebied., 1975-1978; 202; A 9702
      - Vaststelling van tijdtoleranties., 1975-1979; 205; A 9703
      - Wijzigingen Beschikking Aangiften en Documenten Douane en Accijnzen, 1975-1987; 158; A 9696; 80/3616; 80/3617; 80/9049; pak
      - Douanewaarde voor luchtvrachtkosten., 1977; 113; A 6419
      - Wijzigingen Tariefbesluit 1960, 1978-1982; 140; A 9321; 80/3614; 80/6889; pak
      - Nieuw verdrag inzake de definitie van de douanewaarde., 1979; 153; A 9326
      - Vaststelling van het Voorschrift Douanewaarde per 1 juli 1980., 1979-1983; 263; 80/3621
      - Douanewaarde voor groenten en fruit., 1980-1987; 265; 80/3620; 80/6897
    - Boekwerk Heffingen bij Invoer, Deel V (1980), 10
      - Vaststelling van het Voorschrift Douanewaarde per 1 juli 1980, 1979-1983; 263; 80/3621
      - Douanewaarde voor groenten en fruit, 1980-1987; 265; 80/3620; 80/6897
      - Wijziging vereenvoudigde procedures., 1981-1984; 329; 80/5672
      - Wijziging Beschikking Douanewaarde., 1981-1988; 262; 80/3620; 80/9060; pak
      - Nieuwe regeling voor Groenland alsmede wijziging van Verordening nummer 1495/80/EEG, 1984-1985; 408; 80/8218
    - Boekwerk Heffingen bij Invoer, Deel VI, 11
      - Wijziging Certificatenbeschikking Uitvoer Griekenland 1966, 1973-1978; 123; A 9318
      - Wijziging Certificatenbeschikking Invoer Lidstaten en Geassocieerde Staten, 1974-1977; 33; A 6404; pak
      - Bijzondere vermeldingen op certificaten EUR 1 afgegeven in Malta., 1974-1979; 164; A 9695
      - Wijzigingen Beschikking Aangiften en Documenten Douane en Accijnzen, 1975-1984; 158; A 9696; 80/3616; 80/3617; pak
      - Afwijkende oorsprongsregelingen voor weefsels van ongebleekte katoen en tonijnconserven (ex 16.04), 1977-1978; 40; A 6404; A 6405; pak
      - Wijzigingen Beschikking Afgifte Certificaten Goederenverkeer 1976., 1977-1987; 157; A 9694; 80/6894; 80/8224
      - Instelling van het formulier T2M., 1979; 168; A 9695
      - Beschikking Invoer Zuid-Rhodesië, 1980; 271; 80//3620
      - Wijziging Beschikking Invoer Lidstaten en Geassocieerde Staten (Stcrt. 1973, 62)., 1980-1981; 338; 80/6887
      - Inwerkingtreding van een tweede ACS - EEG-overeenkomst en van een nieuw Besluit Landen en Gebieden Overzee (LGO) per 1 januari 1981., 336; 80/6885
      - Wijziging communautair douanevervoer, 1981-1983; 240; 80/3616
      - Wijziging Gebruiksprotocol EVA-landen (Europese Vrijhandelsassociatie)., 1981-1983; 341; 80/6887
      - Algemeen Preferentieel Stelsel (APS)., 1982-1985; 437; 80/9038
      - Nieuwe regeling voor leveranciersverklaringen en inlichtingenblad inzake de oorsprong van goederen (INF 4)., 1984-1986; 346; 80/6888
      - Waardegrenzen in diverse oorsprongsprotocollen, 1984-1986; 443; 80/9042
      - Derde ACS - EEG-overeenkomst., 1985-1986; 479; 80/9060
      - Toetreding van Spanje en Portugal tot de Europese Gemeenschappen; vergunningen industriële goederen, 1985-1986; 397; 80/6898
      - Wijziging waardegrenzen per 1 mei 1987., 1986; 435; 80/8224
      - Vereenvoudiging van de methoden van de administratieve samenwerking met de EVA-landen (Europese Vrijhandelsassociatie)., 1987; 434; 80/8224
    - Boekwerk Invordering, 12
      - Inwerkingtreding van de Wet Wederzijdse Bijstand bij de invordering van enkele EEG-heffingen., 1980; 333; 80/5674
    - Boekwerk Suikeraccijns, 13
      - Wijziging Beschikking Accijns van Suiker en intrekking Tarrabeschikking 1960., 1976; 62; A 6411
  - Het informeren van (individuele leden van) de Staten-Generaal betreffende het te voeren beleid inzake de invoerrechten en accijnzen. 1962-1995, 3
    - Vragen van het Tweede-Kamerlid Notenboom inzake de peiling van brandstoftanks van autobussen en vrachtauto's die Duitsland binnenrijden, alsmede het opleggen van invoerheffing voor aanwezige dieselolie boven de 100 liter., 1974; 107; A 6418
    - Vragen van het Tweede-Kamerlid Van der Hek inzake de landbouwheffingen op zuivelproducten., 1975; 105; A 6417
    - Vragen van de Tweede-Kamerleden Koning, Portheine en De Koster inzake de wijziging van het Besluit Kosten en Interest Douane en Accijnzen, 1976-1979; 83; A 6414; pak
    - Vragen van de Tweede-Kamerleden Weijers en Van der Linden inzake beperking van invoer van alcoholhoudende dranken door grensbewoners., 1979; 120; A 9317
    - Vragen van het Tweede-Kamerlid Jansen inzake de heffing van omzetbelasting over de verkopen van belastingvrije winkels., 1979; 121; A 9317
    - Vragen van het Tweede-Kamerlid Notenboom inzake de tijdelijke invoer van vervoermiddelen., 1979; 151; A 9324
    - Vraag van de Tweede-Kamerleden Smit-Kroes en Koning inzake invoerrechten op personenauto's, waar in de fabriek bijzondere voorzieningen zijn getroffen met betrekking tot de veiligheid van de bestuurder., 1982; 293; 80/5665
  - Het instellen, wijzigen en opheffen van organisatie-eenheden op het beleidsterrein invoerrechten en accijnzen. 1962-1995, 9
    - Opheffing van de Coördinatie Commissie Douane., 1985; 292; 80/5662
  - Het (mede-) voorbereiden van internationale overeenkomsten op het terrein van de invoerrechten en accijnzen. 1962-1995, 10
    - Internationale Douaneraad., 1972-1985; 10-260
      - 1972-1974, 10; A 4684; A 4685; pak
      - 1975, 25; A 4685; pak
      - 1976-1977, 27; A 4685; pak
      - 1984-1985, 260; 80/3621